【裁判字號】    95,抗,20
【裁判日期】    950124
【裁判案由】    假處分
【裁判全文】
臺灣高等法院高雄分院民事裁定            95年度抗字第20號
抗  告  人  乙○○
相  對  人  甲○○
上列抗告人與相對人間假處分事件，對於中華民國94年10月20日
臺灣高雄地方法院94年度裁全字第6774號裁定，提起抗告，本院
裁定如下：
    主  文
抗告駁回。
抗告訴訟費用由抗告人負擔。
    理  由
一、抗告意旨略以：坐落高雄縣六龜鄉○○段第322地號土地（
    下稱系爭土地）上有相對人之鐵皮屋一幢，依照農業發展條
    例第3 條第1 項第11款、第31條、土地登記規則第101 條及
    農業用地作農業使用認定及核發證明辦法第5 條、第7 條之
    規定，抗告人無法申請農地之農用證明書，即無法將系爭土
    地為移轉登記，與假處分係為防止請求標的之現狀變更，以
    保全債權人金錢請求以外之請求之要件不符；又兩造間之刑
    事背信案件及民事損害賠償事件之判決，係矛盾之違法裁判
    ，爰請求廢棄原裁定等語。
二、按債權人就金錢請求以外之請求，因請求標的之現狀變更，
    有日後不能強制執行，或甚難強制執行之虞，欲保全強制執
    行者，得聲請假處分。民事訴訟法第532 條定有明文。又假
    處分為保全強制執行方法之一種，苟合於上開假處分條件，
    並經債權人敘明假處分之原因存在，法院即得為假處分之裁
    判，至債權人起訴主張之實體上理由是否正當，乃屬本案判
    決問題，非假處分裁判中所能解決。
三、抗告人抗辯：兩造間之前刑事、民事判決理由矛盾違法，而
    指摘原裁定不當云云，惟查抗告人所辯乃實體上問題，揆諸
    上開說明，係屬本案判決之問題，非保全程序所應審認之事
    項，抗告人執此理由提起抗告，請求廢棄原裁定，為無理由
    。
四、抗告人又抗辯：系爭土地上現有相對人之鐵皮屋一幢，依照
    農業發展條例第3 條第1 項第11款、第31條、土地登記規則
    第101 條及農業用地作農業使用認定及核發證明辦法第5 條
    、第7 條之規定，抗告人無法為系爭土地所有權移轉登記，
    相對人並無日後不能強制執行或甚難執行之虞，相對人聲請
    假處分，不合假處分要件云云，經查，相對人於原審主張系
    爭土地係相對人所有，因礙於法令規定無法登記為所有權人
    ，而信託登記於抗告人名下，詎抗告人擅以系爭土地向銀行
    抵押貸款，並要求相對人遷離，相對人於終止信託契約後，
    向抗告人請求返還系爭土地，並提起返還土地之民事訴訟，
    現在最高法院審理中，為恐抗告人為移轉過戶等處分行為，
    請求之標的現狀變更，日後有不能或甚難強制執行之虞，為
    保全強制執行，乃願供擔保以代釋明，請求就系爭土地為假
    處分之裁定等情，已提出系爭土地登記簿謄本、本院90年度
    上易字第1363號刑事判決、91年度重訴字第20號判決、台灣
    高雄地方法院91年度訴字第2873號判決、本院92年度上字第
    202 號判決、為證，復據陳明願供擔保以補釋明之不足，且
    抗告人既為系爭土地之登記所有權人，依法得自由移轉、使
    用、收益、處分系爭土地，將使系爭土地之所有權愈趨複雜
    ，現狀變更，執行困難度增加，而有日後甚難執行之虞，則
    相對人為假處分之聲請，原審酌定相當之擔保金後，為抗告
    人就系爭土地於本案確定前，除移轉所有權於相對人外，不
    得為讓與、設定抵押、地上權及其他一切處分行為之裁定，
    於法並無不合，原審抗告人辯稱系爭土地上有相對人之建物
    存在，伊無法為所有權移轉登記，無將請求標的之現狀變更
    之虞云云，委無足取。抗告意旨指摘原裁定不當，求予廢棄
    ，非有理由，應予駁回。
五、據上論結，本件抗告為無理由，依民事訴訟法第495條之1第
    1項、第449條第1項、第95條、第78條，裁定如主文。
中    華    民    國    95    年    1     月    24    日
                               民事第二庭
                                   審判長法官   簡色嬌
                                         法官   周慶光
                                         法官   朱玲瑤
以上正本證明與原本無異。
如不服本裁定應於送達後10日內向本院提出再抗告狀 (並按他造
當事人之人數附繕本)， 並繳納再抗告費新臺幣1,000 元。再為
抗告非以其違背法令為理由，不得再為抗告。
中    華    民    國    95    年    1     月    24    日
                                        書記官  賴梅琴


司法院資訊處製作；財團法人民間司法改革基金會備份。
